# 供应链融资账务处理

提问人：Zjx111111 时间：2022-08-03 14:10:41
陈版主好！
之前咨询过供应链融资的处理，我司对供应商签开融信票据给供应商：①我司承担利息的，将对供应商的应付账款调整到短期借款；② 供应商对签开的票据按合同条款持有至到期或自行发起融资的，无需进行账务处理，仍然在应付账款核算。
我司审计师针对第②种情况，建议将应付账款挂账的供应商调整为银行，同时调整为按原供应商真实的账期。而实际交易对手方是银行关联的融资平台（年底函证也不是发给银行，而是单独发函给融资平台）。
请问，这种应付账款挂账的核算维度有必要调整吗？如若调整账期涉及大量手工处理，我们认为意义不大。请指教，谢谢！

回答人：chenyiwei
当供应商将对本企业的债权转让给融资机构时，不论站在供应商的角度是否满足金融资产终止确认条件，对本企业而言，都意味着付款义务的相对人（债权人）已发生变化。如果本企业接到债权转让通知的，则应相应调整账面上登记的债权人（应付款项明细）。如果本企业未接到通知或者不可能获知该转让时（例如暗保理），则本企业不做账务处理，仍体现为对原供应商的债务。